# 公司与职工劳动人事争议的会计处理

提问人：三只小 鱼 时间：2021-06-16 21:28:12
陈老师：
关于职工薪酬列报的问题。单位在职工任职期间（ 2018 年度），以职工所在项目组为单元，统一计提了职工的工资及项目奖金（未明确至个人），但在任职期间（ 2018 年度）并未支付给职工，该职工在当年度（ 2018 年度）离职后于 2020 年度提请劳动仲裁，在 2020 年 12 月份获得劳动仲裁机构的仲裁书，仲裁书要求企业支付职工任职期间的工资及项目奖金。 2021 年公司不服仲裁结果，提起法律诉讼， 2021 年 4 月法院经审理后裁决维持仲裁结果，公司仍不服裁决结果，目前仍在上诉。那么截至 2021 年 4 月 30 日，此事项是如何进行会计处理？
一是仍计入应付职工薪酬科目，不作会计调整，不进行披露。
二是需要根据经济活动事项的变化，由原计入应付职工薪酬科目调整至预计负债，并进行披露预计负债产生的原因，预期对企业的产生的影响。
期待陈老师的回复，谢谢。

回答人：chenyiwei
采用方案一的可能性更大。
企业已经在仲裁和一审中两次败诉，实务中在二审中翻盘的可能性已经不大。该款项的支付已构成现时义务，且与员工此前为本企业提供的服务相关，故仍在应付职工薪酬核算和列报，也无需特别披露。